Inventaris van de kopieresoluties van de Staten-Generaal (zgn. collectie Tweede Kamer), 1582-1796
Nationaal Archief, Den Haag
- Gedrukte ordinaris resoluties van de Staten-Generaal, 1703-1796; 194-290; 97 delen
  - 1763, 254
  - 1764, 255
  - 1765, 256
  - 1766, 257
  - 1767, 258
  - 1768, 259
  - 1769, 260
  - 1770, 261
  - 1771, 262
  - 1772, 263
  - 1773, 264
  - 1774, 265
  - 1775, 266
  - 1776, 267
  - 1777, 268
  - 1778, 269
  - 1779, 270
  - 1780, 271
  - 1781, 272
  - 1782, 273
  - 1783, 274
  - 1784, 275
  - 1785, 276
  - 1786, 277
  - 1787, 278
  - 1788, 279
  - 1789, 280
  - 1790, 281
  - 1791, 282
  - 1792, 283
  - 1793. jan.-juni., 284
  - 1793. juli-dec., 285
  - 1794, 286
  - 1795. jan.-juni., 287
  - 1795. juli-nov. 7., 288
  - 1795. nov. 9-dec., 289
  - 1796, 290
- Kopie-registers van secrete resoluties van de Staten-Generaal, met indices., 1592-1775; 291-413; 121 delen
  Afschriften van netregisters, aanwezig in het archief van de Staten-Generaal. Met uitzondering van de jaargang 1716, die van Holland afkomstig is, zijn vrijwel alle kopieregisters, als afkomstig van de griffiers Fagel, overgebracht naar het archief Fagel Supplement (toegang 1.10.94), inv.nrs. 457-577.
  - 1716. jan.-juni., 353
    De jaargang 1716 van de Fagelserie bevindt zich in de collectie Staten-Generaal Dubbelen, inv.nr. 418.
  - 1716. juli-dec., 354
- Kopie-extracten van secrete resoluties van de Staten-Generaal., 1776-1782; 414-416III; 5 pakken
  Afkomstig uit en behorend tot het archief van de Stadhouderlijke Secretarie. Al beschreven in de inventaris van het archief van de Staten-Generaal van 1821 (arch. Van Wijn, inv. nr. 91).
  - 1776, 414
  - 1777-1780, 415
  - 1781, 416I
  - 1782, 416II
  - 1770, 1772, 1776, 1778, 1781, 1782., 416III
    Dubbelen.
- Geschreven nouvelles: kopieën van brieven en van provinciale resoluties., 1781-1782.; 416IV; 1 omslag
  Afkomstig uit en behorend tot het archief van de Stadhouderlijke Secretarie.
- Kopie-extracten van secrete resoluties van de Staten-Generaal., 1784-1785; 417-418; 2 pakken
  - 1784, 417
  - 1785, 418
- Geresumeerde minuten van secrete resoluties van de Staten-Generaal., 1786-1788; 418A-418C; 3 pakken
  Afkomstig uit en behorend tot het archief van de Staten-Generaal.
  - 1786, 418A
  - 1787, 418B
  - 1788, 418C
- Kopie-extracten van secrete resoluties van de Staten-Generaal., 1790; 418D; 1 pak
- Gedrukte ordinaris resoluties van de Staten van Holland en West-Friesland., 1524-1795; 419-712; 277 delen
  Vanaf 1679 met index.
  Met uitzondering van de geschreven kopieregisters over 1732 (uit het archief van de Staten van Holland) en jaargang 1794 (herkomst onbekend) is deze serie afkomstig van de griffiers Fagel, en overgebracht naar het archief Fagel Supplement (toegang 1.10.94), inv.nrs. 679-969.
  - 1732 jan.-juni, 583
    Met de hand geschreven.
  - 1732 juli-dec., 584
  - 1794, 693
    Van dit deel is de herkomst niet vast te stellen.
- Gedrukte secrete resoluties van de Staten van Holland en West-Friesland., 1653-1795; 713-729; 17 delen
  Afkomstig van de griffiers Fagel, en overgebracht naar het archief Fagel Supplement (toegang 1.10.94), inv.nrs. 970-985.
  Was kavel 3 van de auctie Scheurleer van 1803 van handschriften van Hendrik Fagel de Jonge, met uitzondering van het laatste deel.
  - 1791-1795., 729
- Generale index op de gedrukte secrete resoluties van de Staten van Holland en West-Friesland., 1653-1751; 730-731; 2 delen
  Afkomstig van de griffiers Fagel, en overgebracht naar het archief Fagel Supplement (toegang 1.10.94), inv.nrs. 986-987.
  Was kavel 4 van de auctie Scheurleer van 1803 van handschriften van Hendrik Fagel de Jonge.
- Gedrukte resoluties van consideratie van de Staten van Holland en West-Friesland., 1653-1668; 732; 1 deel